【裁判字號】    88,訴,2360
【裁判日期】    890110
【裁判案由】    偽造文書
【裁判全文】
臺灣臺中地方法院刑事判決                        八十八年度訴字第二三六號
    公  訴  人  臺灣台中地方法院檢察署檢察官
    被      告  甲○○
右列被告因偽造文書案件，經檢察官提起公訴（八十八年度偵緝字第一０四五號），
本院判決如左：
    主  文
甲○○行使偽造私文書，足以生損害於公眾及他人，處有期徒刑肆月。內政部警政署
公路警察局舉發違反道路交通管理事件通知單上「乙○○」之署押（一式三聯）沒收
。
    事  實
一、甲○○於民國八十一年三月廿二日上午十時卅分許，駕駛其所有，以其弟弟林進
    雄（患有小兒麻痺症，無法駕駛自用小客車，另處分不起訴）名義所購買之車牌
    號碼七一三─四四二三號自用小客車，行經台中縣后里鄉轄之中山高速公路南下
    二七四公里車道時，因超速違規為警查獲，於警員開具違反道路交通管理事件通
    知單時，因另案通緝中，竟偽稱自己係乙○○，並在警員所開立之違反道路交通
    管理事件通知單上之「收受通知聯者簽章」欄內偽簽乙○○之署押，將之交還取
    締之員警而據以行使，表示業已由乙○○收領該通知單，足生損害於乙○○及交
    通管理機關對交通管理之正確性。嗣適因乙○○出國，經其檢舉循線查獲。
二、案經公路警察局第三警察隊報請臺灣臺中地方法院檢察署檢察官偵查林進雄竊盜
    罪，於偵查中發現上情，而自動偵查起訴。
    理  由
一、訊據被告甲○○對於右開事實除否認查獲地點係在台中縣后里鄉外，餘均坦承不
    諱，辯稱：伊係在西螺鎮被查獲云云。經查被告坦承之上述事實，核與證人即其
    胞弟林進雄證述：該車輛係甲○○使用等語，及被害人乙○○證述：右開時間伊
    未在國內等情均相符，又被告係在台中縣后里鄉所轄之中山高速公路南下二七四
    公里車道經警查獲及偽簽乙○○署押乙事，亦有上述通知單附卷可稽，被告所辯
    ，係卸責之詞，不足採信，其犯行洵堪認定。
二、核被告所為，係犯刑法第二百十條、第二百十六條之行使偽造文書罪。其偽造署
    押之行為係偽造文書之部分行為，不另論罪；其偽造文書後復持以行使，偽造之
    低度行為應為行使之高度行為所吸收，應論以行使偽造文書罪。爰審酌被告超速
    駕駛，罔顧行車安全，經警查獲後復偽簽乙○○署押，侵害乙○○權益及交通管
    理機關對交通管理之正確性，另涉犯竊盜案尚審理中及犯後尚能坦承部分犯行等
    一切情狀，量處如主文所示之刑。內政部警政署公路警察局舉發違反道路交通管
    理事件通知單上「乙○○」之署押（一式三聯），依法宣告沒收。
據上論斷，應依刑事訴訟法第二百九十九條第一項前段，刑法第二百十六條、第二百
十條、第二百十九條，判決如主文。
中      華      民      國      八十九      年      一      月    十    日
                                   台灣台中地方法院刑事第七庭
        法  官  林郁婷
右正本證明與原本無異。
如不服本判決，應於送達後十日內向本院提出上訴狀 （須附繕本） ，上訴於台灣高
等法院台中分院。
                                        書記官
中      華      民      國      八十九      年      一      月    十    日
附錄論罪科刑法條
刑法第二百十條：偽造、變造私文書，足以生損害於公眾或他人者，處五年以下有期
徒刑。
刑法第二百十六條：行使第二百十條至第二百十五條之文書者，依偽造、變造文書或
登載不實事項或使登載不實事項之規定處斷。


司法院資訊處製作；財團法人民間司法改革基金會備份。
